【裁判字號】    90,上易,1808
【裁判日期】    901107
【裁判案由】    竊盜
【裁判全文】
臺灣高等法院刑事判決                            九十年度上易字第一八八號
    上  訴  人
    即  被  告  甲○○
右上訴人因竊盜案件，不服臺灣台北地方法院八十九年度易字第一六一三號，中華民
國九十年二月十六日第一審判決（起訴案號：臺灣台北地方法院檢察署八十九年度偵
字第一二八一○號）提起上訴，本院判決如左：
    主  文
上訴駁回。
    理  由
一、本案經本院審理結果，第一審認被告甲○○犯刑法第三百二十一條第一項第三款
    之攜帶兇器竊盜罪，判處甲○○有期徒刑捌月，認事用法及量刑均無不當，應予
    維持，並引用第一審判決書記載之事實、證據及理由（如附件）。
二、被告上訴論旨，猶執陳詞，空言否認犯罪，辯稱：車輛非伊所竊，係詹枝山偷的
    ，伊係向詹枝山買輪胎云云。惟查原判決業於理由欄詳細說明被告就其犯行已於
    警訊及偵查中坦承不諱，且經告訴人乙○於警訊時指訴綦詳，並有證人即查獲被
    告之警員黃新進、廖國宏及證人即被害人之子陳錦德於原審之證詞；復有贓物認
  領保管單、車輛竊盜、車牌失竊資料個別查詢報表－查詢車輛認可資料各一紙在
    卷可稽，及如附表編號一所示供被告竊盜使用之起子扣案可資佐證。再參以被告
    於原審先以答辯狀辯稱係受證人詹枝山委託拆解輪胎，嗣於原審審理時則辯稱係
    自己貪圖輪胎便宜，欲拆來使用；而於本院調查時則改稱伊係向詹枝山買輪胎云
    云（見本院九十年九月二十一日訊問筆錄），其先後供述歧異，業堪置疑，況被
    告經警查獲當日，與被告同行之友人林世侯、李惠娟於警訊時均陳稱：其等與被
    告於當日上午五時許相約開車出遊，嗣被告將車停放在上址民族國中旁，就見他
    拿活動板手等工具下車，動手拆解車號ＧＱ─０八八六號自用小客車車輪等語，
    其等均未提及有證人詹枝山同行；且被告於警訊及偵查中亦均未曾供稱證人詹枝
    山有涉犯案件之情形，而證人詹枝山於原審調查時則到庭結證否認有竊車或指示
    被告拆解車輛零件等情，此外復查無其他積極證據足證證人詹枝山有被告所指之
    竊盜犯行，是被告以上開情詞置辯，不足採信。綜上所述，本件事證明確，被告
    犯行堪以認定。其上訴指摘原判決不當，為無理由，應予駁回。
三、被告經合法傳喚，無正當理由不到庭，爰不待其陳述逕行判決。
四、據上論斷，應依刑事訴訟法第三百七十三條、第三百七十一條、第三百六十八條
    ，判決如主文。
本案經檢察官蔡薰慧到庭執行職務。
中    華    民    國    九十      年      十一      月        七        日
                              臺灣高等法院刑事第八庭
                                  審判長法  官  蔡  秀  雄
                                        法  官  沈  宜  生
                                        法  官  楊  炳  禎
右正本證明與原本無異。
不得上訴。
                                        書記官  廖  素  花
中    華    民    國     九十     年      十一      月        九        日
附錄：本判決論罪科刑法條全文
中華民國刑法第三百二十一條
(加重竊盜罪)
犯竊盜罪而有左列情形之一者，處六月以上五年以下有期徒刑：
一  於夜間侵入住宅或有人居住之建築物、船艦，或隱匿其內而犯之者。
二  毀越門扇、牆垣或其他安全設備而犯之者。
三  攜帶兇器而犯之者。
四  結夥三人以上而犯之者。
五  乘火災、水災或其他災害之際而犯之者。
六  在車站或埠頭而犯之者。
前項之未遂罰之。


司法院資訊處製作；財團法人民間司法改革基金會備份。
